cs: Sportovní potřeby > Outdoorové aktivity > Jezdectví > Jezdecké potřeby pro koně > Uzdy a uzdečky > Náhradní díly pro uzdy a uzdečky: Čelenky; Lícnice; Podbradní řemínky a řetízky; Díly na hackamore; Nánosníky
it: Articoli sportivi > Ricreazione outdoor > Equitazione > Finimenti per cavalli > Briglie > Ricambi per briglie: Frontalini; Montanti; Barbozzali e catenelle; Componenti per hackamore; Capezzini
es: Equipamiento deportivo > Actividades al aire libre > Equitación > Arreos para caballos > Cabezadas > Piezas de repuesto de cabezadas: Frontaleras; Carrilleras; Barbadas y cadenillas; Piezas de hackamore; Muserolas
hu: Sportszerek > Szabadtéri kikapcsolódás > Lovaglás > Lófelszerelés > Kantárok > Kantár-cserealkatrészek: Homlokszíjak; Pofaszíjak; Álladzószíjak és -láncok; Hackamore alkatrészek; Orrszíjak
fr: Équipements sportifs > Loisirs de plein air > Équitation > Harnachement > Brides > Pièces de rechange pour bride: Frontaux; Montants; Gourmettes et fausses gourmettes; Pièces de hackamore; Muserolles
fi: Urheilutarvikkeet > Ulkoharrasteet > Ratsastus > Ratsastusvälineet > Suitset > Kuolainten varaosat: Otsapannat; Poskihihnat; Leukahihnat ja kankiketjut; Hackamoren osat; Turpahihnat
hr-HR: Sportska oprema > Rekreacija na otvorenom > Jahanje > Oprema za konje > Uzda > Zamjenski dijelovi za uzdu: Trake za obrve; Dijelovi za obraze; Remeni i lanci za dizgine; Hackamore dijelovi; Nosne trake
ro-RO: Articole sportive > Recreere în aer liber > Echitație > Harnașamente > Căpestre > Piese de schimb pentru căpestre: Fruntare; Montanți; Curele și lanțuri de dresat; Componente pentru căpăstru fără zăbale; Nasiere
zh-TW: 體育用品 > 室外休閒 > 馬術運動 > 馬術裝備 > 馬轡 > 馬轡替換零件: 額革; 頰革; 顎帶與顎鏈; 無銜轡零件; 鼻革
sv: Sportartiklar > Utomhusaktiviteter > Hästsport > Ridtyg > Tränsar > Reservdelar för tränsar: Pannband; Sidostycken; Kindkedjor och remmar; Hackamoredelar; Nosgrimmor
ja: スポーツ用品 > 屋外レクリエーション > 乗馬 > 馬具 > 頭絡 > ハミ交換パーツ: 額革; 頬革; カーブストラップ・チェーン; ハックモアパーツ; 鼻革
vi: Dụng cụ thể thao > Giải trí ngoài trời > Cưỡi ngựa > Đinh thúc ngựa > Bộ cương ngựa > Phụ kiện thay thế dây cương: Đai trán ngựa; Dây ốp má ngựa; Xích & dây đeo cằm ngựa; Phụ tùng dây cương Hackamore; Đai mũi ngựa
de: Sportartikel > Outdoor-Aktivitäten > Reitsportzubehör > Sattel- & Zaumzeug > Zaumzeug > Zaumzeug-Ersatzteile: Stirnriemen; Backenstücke; Kinnriemen & Kinnketten; Hackamore-Teile; Reithalfter
el: Αθλητικά είδη > Υπαίθριες δραστηριότητες αναψυχής > Ιππασία > Εξοπλισμός αλόγου > Χαλινοί > Ανταλλακτικά χαλινού: Μετωπίδες χαλινού; Παραγναθίδες χαλινού; Λουριά & αλυσίδες χαλινού; Ανταλλακτικά Hackamore; Επιρρίνια χαλινού (Nosebands)
nl: Sportartikelen > Buitenrecreatie > Paardensport > Paardentuig > Hoofdstellen > Vervangende onderdelen hoofdstellen: Frontriemen; Bakstukken; Kinkettingen en -riempjes; Hackamore-onderdelen; Neusriemen
da: Sportsartikler > Friluftsliv > Dressur > Hesteudstyr > Hovedtøj > Reservedele til hovedtøj: Pandebånd; Sidestykker; Hageremme og kindkæder; Dele til hackamore; Næsebånd
tr: Spor Malzemeleri > Açık Hava Etkinlikleri > Binicilik > Nal Çivileri > Yularlar > Dizgin Yedek Parçaları: Alınlıklar; Yanak kayışları; Sakal zincirleri ve kayışları; Hackamore parçaları; Burunluklar
pl: Sprzęt sportowy > Rekreacja na świeżym powietrzu > Jeździectwo > Rząd koński > Uzdy > Części zamienne do uzd: Naczółki; Paski policzkowe; Łańcuszki i paski do munsztuka; Części do hackamore; Nachrapniki
bg-BG: Спортни стоки > Спортни занимания на открито > Конен спорт > Конски сбруи > Юзди > Резервни части за юзда: Челни ремъци; Странични ремъци за юзда; Каишки и вериги за юзда; Части за хакамор; Носови ремъци
en: Sporting Goods > Outdoor Recreation > Equestrian > Horse Tack > Bridles > Bridle Replacement Parts: Browbands; Cheek Pieces; Curb Straps & Chains; Hackamore Parts; Nosebands
th: อุปกรณ์กีฬา > สันทนาการกลางแจ้ง > การขี่ม้า > แท็คสำหรับม้า > บังเหียน > อะไหล่บังเหียน: สายคาดหน้าผากม้า; สายรัดแก้มม้า; สายรัดและโซ่คางม้า; ชิ้นส่วนบังเหียนแบบแฮกคามอร์; สายรัดจมูกม้า
zh-CN: 体育用品 > 户外休闲 > 马术用品 > 马具 > 马笼套 > 缰绳替换零件: 额革; 颊革; 勒马带和勒马链; 无衔水勒零件; 鼻勒
sl-SI: Športna oprema > Rekreacija na prostem > Jahanje > Oprema za konje > Vajeti > Nadomestni deli za uzde: Čelni trakovi; Ličniki uzde; Podbradni trakovi in verige; Deli za hackamore uzde; Nosniki
pt-PT: Artigos de desporto > Atividades recreativas no exterior > Equestre > Equipamentos para cavalos > Cabeções > Peças de substituição de bridão: Testeiras; Francaletes; Correias e correntes de barbela; Peças de hackamore; Fucinheiras
ko: 스포츠용품 > 야외 레크레이션 > 승마 > 마구용품 > 말굴레 > 말굴레 교체용 부품: 브로우밴드; 치크 피스; 커브 스트랩 및 체인; 해카모어 부품; 노즈밴드
sk-SK: Športový tovar > Exteriérové rekreakčné športy > Jazdectvo > Jazdecké potreby > Uzdy > Náhradné diely uzdy: Čelenky; Bočné remene uzdy; Upevňovacie popruhy a reťaze; Uzdy Hackamore; Nánosníky
ru: Спортивные товары > Активный отдых на открытом воздухе > Конный спорт > Сбруя и седла > Уздечки > Запасные детали для уздечек: Налобники; Нащечные ремни; Подбородные ремни и цепочки; Запчасти для хакамор; Капсюли
pt-BR: Artigos esportivos > Atividades ao ar livre > Esportes equestres > Equipamentos para cavalos > Bridas > Peças de reposição para bridão: Testeiras; Montantes; Correntes e correias de barbela; Peças para hackamore; Focinheiras
lt-LT: Sporto prekės > Poilsis lauke > Jojimo sportas > Žirgų inventorius > Kamanos > Kamanų atsarginės dalys: Antkaktės; Kamanų skruostinės dalys; Pavalko dirželiai ir grandinėlės; Hackamore dalių priedai; Nosies dirželiai
nb: Sportsutstyr > Friluftsliv > Hestesport > Hesteutstyr > Hodelag > Deler til  hodelag: Pannereimer; Sidestykker; Kjettinger og reimer til hakekjede; Deler til hackamore; Nesereimer